【裁判字號】    94,上訴,4037
【裁判日期】    950307
【裁判案由】    毒品危害防制條例
【裁判全文】
臺灣高等法院刑事判決                94年度上訴字第4037號
上  訴  人
即  被  告  乙○○
                    （現羈押於臺灣臺北看守所中）
指定辯護人  法律扶助基金會  連兆宗律師
上列上訴人因違反毒品危害防制條例案件，不服臺灣臺北地方法
院94年度訴字第957 號中華民國94年11月22日第一審判決（起訴
案號：臺灣臺北地方法院檢察署94年度偵緝字第1169、1170號）
，提起上訴，本院判決如下：
    主  文
原判決撤銷。
乙○○共同連續販賣第一級毒品，累犯，處有期徒刑捌年。扣案
之第一級毒品海洛因貳包（分別驗後淨重零點零公克、零點壹
伍公克）沒收銷燬之，包裹海洛因之外包裝貳只沒收之；犯罪所
得新臺幣捌仟伍佰元沒收，如全部或一部不能沒收時，以其財產
抵償之。
    事  實
一、乙○○前於民國80年間因違反肅清煙毒條例案件，經臺灣士
    林地方法院（下稱士林地院）以80年度訴字第944 號判決判
    處有期徒刑四年六月確定，入監執行後，於83年2 月5 日假
    釋出監，原縮刑期滿日期為85年4 月19日，惟於83年間復因
    違反肅清煙毒條例案件，經士林地院以83年度訴字第660 號
    判決判處有期徒刑三年六月確定，經撤銷前開假釋，入監接
    續執行，於86年4 月26日縮短刑期假釋出監，原縮刑期滿日
    期為88年11月6 日。復於87年間又因施用毒品案件，經士林
    地院以87年度毒聲字第776 號裁定送觀察勒戒後，認有繼續
    施用毒品之傾向，由該法院以87年度毒聲字第908 號裁定令
    入戒治處所施以強制戒治一年，又遭撤銷假釋，另送執行強
    制戒治後接續執行殘刑，嗣於90年10月8 日因縮刑期滿執行
    完畢。
二、詎乙○○猶不知悔改，明知海洛因係毒品危害防制條例所列
    管之第一級毒品，不得非法販賣，竟與友人高福順（未據起
    訴）共同基於意圖營利販賣第一級毒品之概括犯意聯絡，連
    續於94年2 月1 日、2 月3 日、2 月5 日、2 月7 日、2 月
    9 日、2 月11日、2 月13日、2 月15日、2 月17日、2 月19
    日、2 月21日、2 月25日、2 月27日、3 月1 日、3 月3 日
    、3 月5 日及3 月7 日凌晨12時20分許，在臺北市○○區○○街6 之18號巷口，各以每次最少新臺幣（下同）500 元之
    價格，販賣第一級毒品海洛因各1 小包（微量）予甲○○，
    計17次。其交易方式係由高福順提供不知情之游尚杰（原名
    游文棕）所有門號0000000000號行動電話，作為甲○○與渠
    等聯繫購買毒品之用，而由甲○○在其母所經營之豪城餐廳
    （址設臺北市○○區○○路1 段212 巷34號），利用所裝設
    之00000000、00000000號市內電話，或使用設置於臺北市萬
    華區○○○路○ 段157 號前之公用電話（編號：0000000 號
    ，電話號碼：00000000號），撥打上開行動電話號碼，由乙○○或高福順接聽，於談妥交易價格並約定交易時間後，推
    由其中一人先行以海洛因黏貼在上開漢中街巷口附近路旁某
    攤位桌面下方，或置於路旁某樹下等方式以代面交，隨即於
    約定時間前往上開漢中街巷口，向甲○○收取該次價金後，
    再告以海洛因之放置地點，由甲○○自行前往拿取之。嗣甲○○於同年3 月7 日凌晨12時20分許，以前開方式購得海洛
    因1 包（淨重0.03公克）並交付價金500 元予高福順後，甲○○旋於同日凌晨12時30分許，在臺北市○○區○○路1 段
    212 巷與梧州街口為警當場查獲，並扣得海洛因1 包（淨重
    0.03公克）。嗣經甲○○供出海洛因來源（即上開行動電話
    號碼、賣主特徵及購買地點），由員警帶同甲○○以電話撥
    打上揭行動電話號碼與賣主聯繫，經高福順接聽，甲○○無
    購買之真意而向其佯稱欲再購買海洛因1000元，繼而由乙○○循同前交易模式，先行將海洛因1 包（淨重0.15公克）黏
    貼在漢中街6 之18號前之攤位桌緣下方後，再前往指定交易
    地點即上開漢中街巷口欲收取價款時，為警當場逮捕。旋經
    警徵得乙○○同意，帶其與甲○○於同日凌晨1 時30分許，
    在漢中街6 之18號前之攤位桌緣下方起獲海洛因1 包（淨重
    0.15公克），而乙○○與高福順此次犯行，因甲○○無買受
    之真意而未遂。再乙○○與高福順以上販賣海洛因予甲○○
    所得至少有8500元（依最有利於乙○○與高福順方式認定，
    亦即以甲○○每次購買最低價金500 元乘以17次核算）。
三、案經臺北市政府警察局大同分局報請臺灣臺北地方法院檢察
    署檢察官偵查起訴。
    理  由
一、訊據被告乙○○否認有何販賣第一級毒品之犯行，辯稱：00
    00000000號行動電話係與伊共同在臺北市萬華區○○○路71
    巷3 弄1 號4 樓賃屋而居之高福順所有，伊未曾接過甲○○
    之電話，不知高福順有無販賣海洛因；伊僅與高福順一起租
    房子同住，平常各自工作，不知高福順在做何事；94年3 月
    7 日凌晨伊下樓要吃點心即為警逮捕，並無販賣毒品予甲○○，伊未將海洛因毒品黏在漢中街6 之18號攤位下，員警在
    該攤位下方扣得之毒品非伊所有云云。
二、惟查：
(一)證人甲○○於偵查及原審審理時具結證稱：伊係於94年1、2
    月間認識被告；伊大部分利用自家豪城餐廳內之00000000、
    00000000號電話，或利用設置於和平西路3 段157 號前之公
    用電話（即00000000號），撥打0000000000號，向高福順購
    買海洛因，電話多由高福順接聽，被告亦有接過1、2次，次
    數很少。伊每日施用海洛因1、2次，一日約施用0.1 公克，
    每1、2日購買1 次，確實次數不復記憶，每次購買500 元至
    1000元不等，500 元份量約0.1 公克，1000元份量約0.2 公
    克，每次均有成交。而每次交付毒品之人，並非均為被告，
    有時係高福順交予伊，由被告交付毒品之頻率約10次有1、2
    次。伊視何人拿毒品來，就當場將錢交給該人，伊付款後，
    被告或高福順才會告知毒品放置地點。毒品係放在路旁某處
    ，例如黏在攤位上，或丟在樹下；案發當天（指經警於94年
    3 月7 日凌晨12時20分查獲之日）毒品是黏在偵字第5996號
    第11、12頁相片所示地點（即臺北市○○街6 之18號攤位）
    ；偵字第5996號第53頁所示相片內上方毒品是在其身上所查
    獲的，下方毒品即是在攤位上所查獲的；（審判長問：你在
    94年1、2月間認識高福順，何時開始向高福順購買毒品？）
    94年2 月間，1、2天買1 次等語（詳見94年度偵字第5996號
    偵查卷第73至74頁、原審卷第51至55頁反面）。且觀諸卷附
    0000000000號行動電話雙向通聯紀錄（見外附遠傳電信股份
    有限公司94年4 月18日傳真檢附之紀錄1 冊），該門號自94
    年2 月1 日起至同年3 月6 日止，幾乎每日均有來自000000
    00、00000000號或上開00000000號公用電話之受話紀錄，甚
    且於同一日亦有頻繁之通聯紀錄（詳如附表）。又參諸證人
    高福順於原審審理中復證稱：伊自94年2 月份起與被告同居
    於西寧南路71巷3 弄1 號4 樓，除伊等二人外，並無其他人
    一起居住。伊當時無業，伊亦不知被告職業為何。又000000
    0000號行動電話係伊所使用，甲○○於上述期間確曾打電話
    與伊聯絡數10通等語（見原審卷第57頁反面至第60頁），況
    被告亦不否認有與高福順共同賃屋而居之事實。
(二)再者，本件查獲經過係甲○○於94年3 月7 日凌晨，以前開
    方式購得海洛因1 包（淨重0.03公克）並交付價金500 元予
    高福順後，旋於西園路1 段212 巷與梧州街口為警當場查獲
    ，並扣得該包海洛因後，經甲○○供出毒品來源，並再以電
    話撥打上揭行動電話號碼與賣主聯繫，經高福順接聽，甲○○即向其佯稱前所購得之海洛因不敷使用，欲再購買1000元
    。嗣數分鐘後，被告即現身於上開漢中街巷口而為警當場逮
    捕，然並未於被告身上扣得欲販賣予甲○○之海洛因，經員
    警詢問甲○○，獲悉彼等交易模式係由被告或高福順事先將
    毒品黏貼於附近某處，員警乃帶同甲○○與被告查看歷來交
    易之數個毒品放置地點後，在漢中街6 之18號前之攤位桌緣
    下方起獲黏貼其上之海洛因1 包（淨重0.15公克）等情，亦
    據證人甲○○於原審審理時證稱：伊在查獲當日撥打上開行
    動電話號碼，由高福順接聽並送毒品給伊，伊先購買500 元
    之海洛因，也是在漢中街巷口等，伊買完後不到15分鐘即為
    警查獲，員警要伊打電話給上源，伊就再撥打前述行動電話
    號碼，由高福順接聽，伊向高福順表示要再買1000元，高福
    順叫伊至附近巷口。嗣被告約10鐘後到達現場，伊尚未交錢
    給被告，員警即直接逮捕被告後，伊與被告一起走向攤位，
    員警自攤位下方找出毒品等語（見原審卷第53頁反面至第55
    頁反面、第57頁），核與證人即查獲員警丁○○於原審審理
    時證述：渠等當日在西園路1 段212 巷內查獲甲○○持有海
    洛因1 小包，甲○○願配合渠等循線查獲被告販賣海洛因，
    當時甲○○表示查獲之海洛因係剛在漢中街購得，甲○○僅
    提供電話、賣主特徵為瘦瘦、不高、約4 、50歲、交易模式
    及購買地點，而未提供賣主之姓名，渠等帶甲○○至漢中街
    購買毒品現場附近後，要求甲○○打電話予剛購買之聯絡電
    話0000000000號，證明剛才係向對方購買，甲○○在電話中
    向對方表示剛才只買0.1 公克不夠，還要再買1 包。隔3 至
    5 分鐘後，被告即出現在漢中街6 之18號巷口；當時渠帶甲○○及甲○○女友，甲○○坐在渠等車內，甲○○女友站在
    車外的巷口等，渠躲在車旁，甲○○女友走過來向渠說人已
    出現，甲○○亦在車內表示就是走過來這個人，渠等即上前
    盤查被告，被告同意渠等搜索其身體，但並未搜到任何東西
    ，渠就詢問甲○○為何指證是向被告購買，卻未搜到東西，
    甲○○供稱之前多次向被告購買毒品之模式，被告會事先將
    毒品以雙面膠黏貼在附近柱子或攤位上，渠等即帶同甲○○
    與被告查看這幾處，之後在6 之18號前之小吃攤位前方桌緣
    底下發現以雙面膠黏貼之海洛因1 包，渠等即以現行犯逮捕
    被告後，詢問被告住處，被告不肯透露，渠等就以被告身上
    之鑰匙一戶一戶試開，半小時後試到某一戶樓下大門可以打
    開，詢問被告是否此處，被告不承認，門開後，渠等帶被告
    上樓查證，係西寧南路71巷3 弄1 號4 樓，進入該址後並未
    搜獲毒品，據被告稱尚有一名同住之高福順，當時已經跑了
    。又漢中街6 之18號前巷道走到底，5、6公尺，再左轉5 公
    尺就到西寧南路，黏貼毒品之攤位距漢中街6 之18號巷口僅
    6、7公尺等情相符（見原審卷第80至82頁）；並有攤位現場
    照片、查獲之毒品照片及甲○○所使用之上開公用電話照片
    在卷可參（見94年度偵字第5996號偵查卷第11至12頁、第53
    頁、94年度偵字第9500號偵查卷第14至16頁）。又證人甲○○之女友即丙○○於本院審理中亦具結證稱：甲○○於94年
    3 月7 日凌晨在臺北市○○路○ 段212 巷口被警查獲並帶警
    員到伊住處後，伊亦一同下樓，警員要伊站在警車旁等候拿
    毒品來的人；警員有從攤位下方取出毒品等語在卷（本院卷
    第96、97頁）。
(三)次查，被告與高福順同居之上址西寧南路租住處，與上述查
    獲毒品之攤位距離甚近，且被告自租住處前往其為警逮獲之
    地點（即漢中街6 之18號巷口），其間必行經該攤位，故被
    告及高福順之租住處，與前述查獲毒品地點具有相當密接之
    地緣關係，此亦有卷附證人丁○○於原審審理時當庭所繪之
    現場位置圖可憑（見原審卷第84頁）。則若被告確未曾與高
    福順共同販賣海洛因予甲○○，何以於甲○○為警查獲後再
    次撥打上開行動電話號碼與高福順聯繫加購海洛因後，被告
    竟恰於凌晨時分自上址租住處前往甲○○與高福順約定之漢
    中街6 之18號巷口交易地點，而為警當場逮獲，並於該巷內
    攤位扣得海洛因1 包？
(四)又扣案之白色粉末2 包，經送法務部調查局鑑定結果，確含
    海洛因成分，其為淨重0.03公克、0.15公克等，有法務部調
    查局94年3 月7 日調科壹字第020007060 號、94年3 月7 日
    調科壹字第020007059 號鑑定通知書在卷足參（見94年度偵
    字第9522號偵查卷第41頁、94年度偵字第5996號偵查卷第76
    頁）。另甲○○於上揭時地為警查獲所採集之尿液經送鑑定
    結果呈嗎啡陽性反應，亦有卷附臺灣尖端先進生技醫藥股份
    有限公司濫用藥物檢驗報告可稽（見94年度偵字第9522號偵
    查卷第45頁），足認甲○○確有購買海洛因施用之事實。
(五)從而甲○○所指證其自94年2 月間至94年3 月7 日凌晨12時
    20分許止，以每1、2日1 次、每次500 元至1000元不等之代
    價，連續向被告與高福順購得海洛因多次，其交易模式係由
    高福順提供上開行動電話，作為甲○○與渠等聯繫購買毒品
    之用，而由甲○○利用前述市內電話或公用電話，撥打該行
    動電話號碼，經被告或高福順接聽，談妥交易價格並約定交
    易時間後，推由其中一人先行以海洛因黏貼在上開漢中街巷
    口附近攤位桌面下方等方式，隨即於約定時間前往上開巷口
    向甲○○收取該次價金後，再告以該次海洛因之放置地點，
    始由甲○○自行前往拿取等事實，並非虛構至明。
(六)而被告既自94年2 月間起與高福順共同賃屋而居於西寧南路
    上址後，與高福順共同利用高福順所提供之上揭行動電話，
    與甲○○聯繫海洛因交易事宜，復推由其中一人出面將毒品
    先行放置於上址租住處附近某處，再前往約定之交易地點向
    甲○○收取價款並告以該次海洛因放置處所。足見被告與高
    福順應有販賣第一級毒品予甲○○之犯意聯絡及行為分擔。
    又，證人甲○○就向被告及高福順購買之次數，雖證稱不記
    得等語，然參諸其於原審所指證：自94年2 月間起，每1、2
    日購買1 次等語，依罪疑唯輕原則，應按最有利於被告之認
    定，即除甲○○於經警查獲佯為購買該次之外，被告與高福
    順共同販賣海洛因毒品予甲○○之時間，應係94年2 月1 日
    、2 月3 日、2 月5 日、2 月7 日、2 月9 日、2 月11日、
    2 月13日、2 月15日、2 月17日、2 月19日、2 月21日、2
    月25日、2 月27日、3 月1 日、3 月3 日、3 月5 日及3 月
    7 日凌晨12時20分許，計17次，各次販賣所得亦以最低價額
    每次500 元認定之，其17次販賣所得應為8500元。
(七)至證人甲○○於偵查及原審審理時所供與其警詢中所指證者
    ，就其交易對象為被告，或高福順，抑或被告與高福順二人
    、出面取款及交付毒品之人均為被告或兼有高福順、其次數
    及頻率如何等節，所述雖略有出入，惟其就撥打上開行動電
    話號碼後，被告曾出面取款並告知毒品放置地點等基本事實
    之陳述始終相符，且其與被告及高福順間並無怨隙，實無設
    詞攀誣之理。其陳述縱有所歧異，亦無礙於其證言之可信性
    ，其於偵查、原審審理時具結之證言，仍得據為被告有與高
    福順共同販賣海洛因犯行之認定。又證人即甲○○之女友丙○○於本院所證稱：警察從攤位取出毒品係在伊與警察到被
    告住處之後等語（本院卷第97頁），固與證人甲○○及警員
    丁○○於原審證述情事節有異。然查，證人丙○○於本院95
    年2 月21日供證時，距本案查獲時間已近一年之久，而本案
    主要指證者係甲○○，並非丙○○，丙○○僅係陪同甲○○
    協助辦案，故於警詢中亦未製作筆錄乙情，業經證人丁○○
    於本院證述在卷（本院卷第71頁），故丙○○於本院審理中
    ，就陪同甲○○配合警員偵辦本案過程中之細節能否記憶清
    晰，自非無疑。況參諸丙○○於被告辯護人詰以「警察在何
    處搜到毒品？」「當天警察抓到被告的經過如何？」「警察
    搜到毒品時，妳有無在場？」等問題時，其依序答稱：「不
    知道，當時我人在車上」、「當時我人不舒服，留在車上，
    警察叫我男朋友下去，後來又叫我下去，我下去時已經沒有
    看到被告」、「沒有，當時我在車上」等語（本院卷第94、
    95頁），與其於同日經本院質以有無看到警察搜到毒品的過
    程？從去被告住處到警察搜出毒品，甲○○有無在場？等問
    題時，所答稱：「我有看到警察從攤位下面拿出毒品」「我
    們二個都跟警察在一起」等語明顯互歧（本院卷第97頁），
    足徵證人丙○○應有刻意閃避問題之情形。故本案仍應以證
    人甲○○所指證者為可採，尚難因丙○○所供查獲被告之過
    程，有部分與甲○○指證不符，即遽謂甲○○指證不實。另
    證人高福順於原審審理時雖否認參與本件犯行，證稱：被告
    並無使用上開行動電話，且甲○○係來電要伊至其所開設之
    阿公店捧場云云，惟本案攸關其個人利害，已難期其能據實
    陳述。況參諸附表所示電話通聯頻繁之情形，殊難使人相信
    僅係邀高福順到店消費而已。故高福順之證言應屬迴護被告
    及避就之詞，自不足採為有利於被告之證據。
(八)末查被告雖否認販賣海洛因，致本院無從得知其與高福順購
    入海洛因之確實價格。且販賣海洛因係屬違法行為，非可公
    然為之，又無論瓶裝或紙包之海洛因，均可任意分裝增減其
    份量，而每次買賣之價量，亦隨時依雙方關係之深淺、當時
    之資力、需求程度及對行情之認知等因素，機動調整，故販
    賣之利得，除經被告坦承犯行，或價量俱臻明確外，委難查
    得實情。然政府對毒品非法交易向來查禁森嚴，重罰而不寬
    貸，此應為智慮健全之成年人所得知悉，且海洛因價格昂貴
    ，取得不易，凡為販賣者，苟非有利可圖，應無甘冒遭查緝
    法辦施以重刑之風險而平白無故為他人取得海洛因之理。是
    被告與高福順共同販賣海洛因予甲○○並從中賺取買賣價差
    牟利之意圖及事實，亦堪認定。
(九)綜上，被告所辯純係事後諉責之詞，礙難採信。本件事證明
    確，被告與高福順共同連續意圖營利販賣海洛因予甲○○之
    犯行，洵堪認定。
三、論罪之理由：
(一)按海洛因係毒品危害防制條例第2 條第2 項第1 款所列之第
    一級毒品。核被告於94年2 月1 日、2 月3 日、2 月5 日、
    2 月7 日、2 月9 日、2 月11日、2 月13日、2 月15日、2
    月17日、2 月19日、2 月21日、2 月25日、2 月27日、3 月
    1 日、3 月3 日、3 月5 日及3 月7 日凌晨12時20分許，販
    賣海洛因之所為，係犯毒品危害防制條例第4 條第1 項販賣
    第一級毒品罪。另甲○○為警查獲後，甲○○為配合警方追
    查上手，並無購買之真意，而佯稱以欲再加購海洛因，被告
    與高福順因之著手將海洛因黏貼於前述攤位，欲販賣予甲○○，核被告此部分所為係犯同條第6 項、第1 項販賣第一級
    毒品未遂罪（最高法院91年度台上字第5720號判決參酌）。
    其持有海洛因之低度行為，應為販賣海洛因之高度行為所吸
    收，不另論罪。
(二)又被告與高福順間就前揭犯行有犯意聯絡及行為分擔，為共
    同正犯。其先後多次犯行，時間緊接，所犯係構成要件相同
    之罪名，顯係基於概括犯意為之，雖有既遂、未遂之別，仍
    成立連續犯，依刑法第56條規定論以一販賣第一級毒品既遂
    罪，並就罰金刑部分加重其刑（販賣第一級毒品法定刑為死
    刑或無期徒刑部分，依法不得加重）。再查被告有事實欄所
    載論罪科刑執行完畢之情形，有本院被告前案紀錄表可按，
    其於五年以內再犯有期徒刑以上之罪，為累犯，依刑法第47
    規定，就罰金刑部分遞加重其刑（販賣第一級毒品法定刑為
    死刑或無期徒刑部分，依法不得加重）。公訴意旨疏未認定
    被告係與高福順共同販賣毒品海洛因，而漏未對被告論以共
    同正犯，尚有未洽，附此說明。
(三)末查被告於本案既僅販賣海洛因予甲○○，而所售數量甚微
    ，犯罪所得非鉅，較諸販賣毒品予不特定之多數人施用，顯
    然有別，是被告犯罪之情狀堪予憫恕，科以法定最低度之刑
    猶嫌過重，爰依刑法第59條規定酌減其刑。
四、撤銷改判之理由：
(一)撤銷原判決之理由：
  1.原審認被告連續販賣第一級毒品犯行事證明確，而予論罪科
    刑固非無見，惟查：原審判決於理由三認定被告販賣毒品海
    洛因17次之具體時間（原判決第9 頁第10行至第13行），但
    於事實欄卻記載「自94年2 月1 日至同年3 月7 日凌晨12時
    20分許」等，二者顯有未合；又甲○○於94年3 月7 日凌晨
    12時20分遭警查獲後，再向被告及高福順購買毒品，係為配
    合警方追查上手，其並無購買之真意，故被告此部分犯行係
    因甲○○無購買之真意而未遂，原判決僅以被告尚未生取得
    財物之結果認屬未遂，未斟酌甲○○無購買真意之事實，同
    有未妥；又，公訴意旨另指被告自94年1 月初至同年1 月31
    日止販賣第一級毒品海洛因予甲○○，而涉犯毒品危害防制
    條例第4 條第1 項部分，因無證據足資證明，應不另為無罪
    之諭知（詳後述），原審漏未審判，併欠周全。
  2.被告上訴意旨猶執陳詞否認犯行，固非可取，惟原判決既有
    上開可議，仍屬無可維持，應由本院撤銷改判。
(二)科刑、沒收之理由：
  1.爰審酌被告有多項前科，素行不良，正值壯年，不思以正途
    取財，竟連續販賣第一級毒品供人施用藉以牟利，戕害他人
    身心健康，犯後復否認犯行，不思悔悟，惟審度本案販賣毒
    品對象單一、數量非鉅、犯罪所得尚微等一切情狀，量處如
    主文第二項所示之刑。
  2.扣案之海洛因2 包（驗後淨重各0.03公克、0.15公克）係屬
    查獲之第一級毒品，依毒品危害防制條例第18條第1 項前段
    沒收銷燬之；包裹海洛因之外包裝2 只，係被告與高福順所
    有、供包裝其等所販賣之海洛因所用之物，均應依同條例第
    19條第1 項沒收之。至被告販賣海洛因所得8500元，依同條
    例第19條第1 項宣告沒收，如全部或一部不能沒收時，以其
    財產抵償之。
五、公訴意旨另以：被告尚有基於意圖營利販賣第一級毒品之概
    括犯意，自94年1 月初某日起，以不詳代價向真實姓名年籍
    不詳綽號「惠美」之女子販入第一級毒品海洛因後，至94年
    1 月31日止，連續多次販賣予甲○○施用之行為。因認被告
    此部分所為亦涉犯毒品危害防制條例第4 條第1 項之販賣第
    一級毒品罪嫌，惟訊之被告堅決否認有意圖營利而販入海洛
    因犯行，並辯稱不認識綽號「惠美」之人云云。查被告本身
    即有上述施用毒品前科，且其於前揭時、地為警查獲所採集
    之尿液經送鑑定結果，亦呈嗎啡陽性反應，此有卷附臺灣尖
    端先進生技醫藥股份有限公司濫用藥物檢驗報告可稽（見94
    年度偵字第5996號偵查卷第8 頁）。是被告本身既有施用毒
    品之惡習，則其向他人購入海洛因時，究係基於供己施用或
    營利販賣之意圖，即有未明；且依卷存證據，亦不足以證明
    被告有基於販賣毒品之犯意而向「惠美」或其他人士購入毒
    品之犯行。另甲○○係自94年2 月1 日起始向被告及高福順
    購買海洛因，已據證人甲○○於原審證述如上，並經本院認
    定無訛，是亦難遽予推測被告自94年1 月初至94年1 月31日
    間有販賣之犯行。此外，復查無其他積極證據足資證明被告
    有上揭公訴意旨所指之販賣毒品犯行，是不能證明被告上揭
    犯行。惟公訴意旨認此部分與本案經論罪之販賣第一級毒品
    部分有連續犯之裁判上一罪關係，爰不另為無罪之諭知，附
    此敘明。
六、應適用之法條；
(一)刑事訴訟法第369 條第1 項前段、第364 條、第299 條第1
    項前段。
(二)毒品危害防制條例第4 條第1 項、第18條第1 項前段、第19
    條第1 項，刑法第11條前段、第28條、第56條、第47條、第
    59條。
本案經檢察官呂光華到庭執行職務。
中    華    民    國    95    年    3     月    7     日
                  刑事第十七庭審判長法  官  陳貽男
                                    法  官  高明哲
                                    法  官  許仕楓
以上正本證明與原本無異。
如不服本判決，應於收受送達後十日內向本院提出上訴書狀，其
未敘述上訴之理由者，並得於提起上訴後十日內向本院補提理由
書狀（均須按他造當事人之人數附繕本）。
                                    書記官  劉貞達
中    華    民    國    95    年    3     月    9     日
 附表
┌─────┬─────┬─────┐┌─────┬─────┬─────┐
│ 日期     │ 時間     │ 發話電話 ││ 日期     │ 時間     │ 發話電話 │
├─────┼─────┼─────┤├─────┼─────┼─────┤
│2005/02/01│11：49：30│00000000  ││2005/02/06│21：59：51│00000000  │
│          ├─────┼─────┤├─────┼─────┼─────┤
│          │15：40：27│00000000  ││2005/02/07│13：59：26│00000000  │
│          ├─────┼─────┤├─────┼─────┼─────┤
│          │21：53：40│00000000  ││2005/02/08│12：23：15│00000000  │
├─────┼─────┼─────┤│          ├─────┼─────┤
│2005/02/02│11：09：50│00000000  ││          │12：30：58│00000000  │
│          ├─────┼─────┤│          ├─────┼─────┤
│          │12：09：10│00000000  ││          │12：40：22│00000000  │
│          ├─────┼─────┤│          ├─────┼─────┤
│          │16：41：17│00000000  ││          │20：23：30│00000000  │
│          ├─────┼─────┤│          ├─────┼─────┤
│          │17：20：09│00000000  ││          │23：38：05│00000000  │
│          ├─────┼─────┤├─────┼─────┼─────┤
│          │19：25：13│00000000  ││2005/02/09│00：46：42│00000000  │
├─────┼─────┼─────┤│          ├─────┼─────┤
│2005/02/03│15：35：28│00000000  ││          │01：35：44│00000000  │
│          ├─────┼─────┤├─────┼─────┼─────┤
│          │20：19：54│00000000  ││2005/02/10│18：29：20│00000000  │
│          ├─────┼─────┤├─────┼─────┼─────┤
│          │21：06：20│00000000  ││2005/02/11│12：41：00│00000000  │
│          ├─────┼─────┤│          ├─────┼─────┤
│          │21：25：09│00000000  ││          │14：17：11│00000000  │
│          ├─────┼─────┤│          ├─────┼─────┤
│          │21：41：31│00000000  ││          │18：00：52│00000000  │
│          ├─────┼─────┤├─────┼─────┼─────┤
│          │22：02：48│00000000  ││2005/02/13│17：45：54│00000000  │
├─────┼─────┼─────┤├─────┼─────┼─────┤
│2005/02/04│17：34：34│00000000  ││2005/02/14│13：57：16│00000000  │
│          ├─────┼─────┤│          ├─────┼─────┤
│          │20：55：17│00000000  ││          │22：03：30│00000000  │
├─────┼─────┼─────┤│          ├─────┼─────┤
│2005/02/05│19：22：29│00000000  ││          │22：24：04│00000000  │
│          ├─────┼─────┤├─────┼─────┼─────┤
│          │20：12：11│00000000  ││2005/02/15│13：02：08│00000000  │
│          ├─────┼─────┤│          ├─────┼─────┤
│          │23：35：48│00000000  ││          │15：20：32│00000000  │
└─────┴─────┴─────┘└─────┴─────┴─────┘
┌─────┬─────┬─────┐ ┌─────┬─────┬─────┐
│ 日期     │ 時間     │ 發話電話 │ │ 日期     │ 時間     │ 發話電話 │
├─────┼─────┼─────┤ ├─────┼─────┼─────┤
│2005/02/15│15：21：15│00000000  │ │2005/02/22│17：36：52│00000000  │
│          ├─────┼─────┤ ├─────┼─────┼─────┤
│          │17：38：47│00000000  │ │2005/02/24│18：32：12│00000000  │
│          ├─────┼─────┤ │          ├─────┼─────┤
│          │17：46：05│00000000  │ │          │18：37：43│00000000  │
│          ├─────┼─────┤ ├─────┼─────┼─────┤
│          │20：16：26│00000000  │ │2005/02/25│20：18：30│00000000  │
│          ├─────┼─────┤ │          ├─────┼─────┤
│          │20：29：51│00000000  │ │          │21：29：08│00000000  │
│          ├─────┼─────┤ │          ├─────┼─────┤
│          │20：59：44│00000000  │ │          │22：06：21│00000000  │
│          ├─────┼─────┤ ├─────┼─────┼─────┤
│          │23：01：44│00000000  │ │2005/02/26│12：11：49│00000000  │
├─────┼─────┼─────┤ │          ├─────┼─────┤
│2005/02/17│14：06：02│00000000  │ │          │20：11：53│00000000  │
│          ├─────┼─────┤ │          ├─────┼─────┤
│          │14：39：32│00000000  │ │          │20；20：08│00000000  │
│          ├─────┼─────┤ ├─────┼─────┼─────┤
│          │15：13：30│00000000  │ │2005/02/27│14：32：10│00000000  │
│          ├─────┼─────┤ ├─────┼─────┼─────┤
│          │15：31：51│00000000  │ │2005/02/28│16：17：17│00000000  │
│          ├─────┼─────┤ │          ├─────┼─────┤
│          │19：09：45│00000000  │ │          │17：00：30│00000000  │
│          ├─────┼─────┤ │          ├─────┼─────┤
│          │19：17：32│00000000  │ │          │17：29：38│00000000  │
├─────┼─────┼─────┤ │          ├─────┼─────┤
│2005/02/18│11：22：02│00000000  │ │          │23：44：46│00000000  │
├─────┼─────┼─────┤ ├─────┼─────┼─────┤
│2005/02/19│20：12：41│00000000  │ │2005/03/01│20：37：15│00000000  │
│          ├─────┼─────┤ ├─────┼─────┼─────┤
│          │20：49：47│00000000  │ │2005/03/02│00：51：41│00000000  │
├─────┼─────┼─────┤ │          ├─────┼─────┤
│2005/02/21│07：33：43│00000000  │ │          │23：29：26│00000000  │
│          ├─────┼─────┤ ├─────┼─────┼─────┤
│          │22：37：03│00000000  │ │2005/03/03│07：24：59│00000000  │
├─────┼─────┼─────┤ │          ├─────┼─────┤
│2005/02/22│12：14：16│00000000  │ │          │07：31：36│00000000  │
└─────┴─────┴─────┘ └─────┴─────┴─────┘
┌─────┬─────┬─────┐ ┌─────┬─────┬─────┐
│ 日期     │ 時間     │ 發話電話 │ │ 日期     │ 時間     │ 受話電話 │
├─────┼─────┼─────┤ ├─────┼─────┼─────┤
│2005/03/03│07：34：14│00000000  │ │2005/02/01│16：41：02│00000000  │
│          ├─────┼─────┤ ├─────┼─────┼─────┤
│          │17：36：02│00000000  │ │2005/02/15│18：02：44│00000000  │
├─────┼─────┼─────┤ ├─────┼─────┼─────┤
│2005/03/04│16：45：20│00000000  │ │2005/02/17│14：41：21│00000000  │
├─────┼─────┼─────┤ ├─────┼─────┼─────┤
│2005/03/05│05：15：12│00000000  │ │2005/02/27│15：15：37│00000000  │
│          ├─────┼─────┤ ├─────┼─────┼─────┤
│          │05：24：50│00000000  │ │2005/03/01│12：16：37│00000000  │
│          ├─────┼─────┤ ├─────┼─────┼─────┤
│          │17：06：22│00000000  │ │2005/03/07│21：47：36│00000000  │
│          ├─────┼─────┤ └─────┴─────┴─────┘
│          │17：26：48│00000000  │
├─────┼─────┼─────┤
│2005/03/06│23：28：50│00000000  │
└─────┴─────┴─────┘
附錄本案論罪科刑法條全文
毒品危害防制條例第4 條第1 項：
製造、運輸、販賣第一級毒品者，處死刑或無期徒刑；處無期徒
刑者，得併科新臺幣一千萬元以下罰金。


司法院資訊處製作；財團法人民間司法改革基金會備份。
